【裁判字號】    97,交聲,489
【裁判日期】    970630
【裁判案由】    違反道路交通管理處罰條例聲明異議
【裁判全文】
臺灣士林地方法院交通事件裁定         97年度交聲字第489號
原處分機關  臺北市交通事件裁決所
異 議 人即
受 處 分人  甲○○
上列異議人即受處分人因違反道路交通管理處罰條例案件，對於
臺北市交通事件裁決所97年4 月22日所為之處分（原處分案號：
北市裁二字第裁22-C00000000號、22-C00000000號）聲明異議，
本院裁定如下：
    主  文
異議均駁回。
    理  由
一、按道路交通標誌、標線、號誌設置規則第206 條第5 款第1
    目規定：車輛面對圓形紅燈之行車管制號誌，表示禁止通行
    ，不得超越停止線或進入路口。復按汽車駕駛人，行經有燈
    光號誌管制之交岔路口闖紅燈者，處新臺幣（下同）1,800
    元以上5,400 元以下罰鍰，並記違規點數3 點，道路交通管
    理處罰條例第53條第1 項、第63條第1 項第3 款定有明文。
    再按汽車駕駛人，駕駛汽車有違反道路交通管理處罰條例之
    行為，經交通勤務警察或依法令執行交通稽查任務人員制止
    時，不聽制止或拒絕停車接受稽查而逃逸者，除按各該條規
    定處罰外，處3,000 元以上6,000 元以下罰鍰，並記違規點
    數1 點，同條例第60條第1 項、第63條第1 項第1 款亦規定
    甚明。
二、原處分意旨略以：異議人即受處分人甲○○，於民國97年2
    月21日14時40分許，駕駛車牌號碼2A-8585 號自小客車行經
    臺北市北投區○○○路○ 段與民權路口時，路口號誌已轉換
    為紅燈，異議人仍駕車闖越紅燈直行，經在場值勤員警當場
    鳴笛並指揮攔停，惟異議人拒絕停車並加速逃逸，經警掣單
    逕行舉發「闖紅燈（直行）」、「違反處罰條例之行為，拒
    絕停車接受稽查而逃逸」等違規事實，爰依道路交通管理處
    罰條例第53條第1 項、第60條第1 項及第63條第1 項等規定
    ，分別裁處罰鍰2,700 元及3,000 元，合計新臺幣5,700 元
    整，並分別記違規點數1點、3 點。
三、異議意旨略以：依舉發當日員警所站位置（如聲明異議狀附
    件現場圖所標示），根本無法確定本件遭舉發違規之2A-858
    5 號車輛闖紅燈云云。
四、本院查：
（一）異議人甲○○確有於97年2 月21日14時40分許，駕駛車牌
      號碼2A-8585 號自小客車行經上開中央北路4 段通往民權
      路之分流道與民權路之有燈光號誌交岔路口，並經警逕行
      舉發「闖紅燈」、「拒絕停車接受稽查而逃逸」之違規等
      情，為異議人於聲明異議狀中所未否認，並有卷附臺北縣
      政府警察局北縣警交字第C00000000 、C00000000 號舉發
      違反道路交通管理事件通知單影本2 紙在卷可稽，應甚明
      確，堪予認定。
（二）異議人於本院調查期日，經合法傳喚未到庭，惟於97年4
      月22日聲明異議狀中則以前揭情詞置辯，然查：
１、證人即本件舉發違規員警乙○○到院具結證稱：本件違規舉
    發當時，伊穿著制服站立在如聲明異議狀所附現場圖上標示
    之「警察所站位置」處（亦即民權路上）執行交通稽查勤務
    ，當時伊見一部藍色奧迪車輛沿中央北路駛入通往民權路分
    流道之外側車道，並直接闖越該分流道上之紅燈直行，伊見
    狀後，俟該該車輛距離伊約10幾公尺時，開始以指揮棒指向
    該車輛並隨之移動，同時吹哨示意該車停車接受稽查，然該
    車反由外側車道變換至內側車道，伊見狀又加快哨聲，但該
    車仍未停車而逕行駛離，伊當場記下車號、車型及顏色，俟
    勤務結束後，伊返回警局查詢電腦，證實上開資料相符後，
    便依法逕行舉發本件異議人即車輛所有人違規；本件案發當
    日伊所站立之位置雖無法看見本件異議人所闖越之燈號，但
    該燈號與其當時可見之中央北路上接近民權路的人行道號誌
    相連動，異議人闖越之燈號轉為紅燈時，該人行道號誌即轉
    為綠燈（小綠人），當天伊是在人行道號誌轉為綠燈過了幾
    秒後，看見異議人之車輛闖紅燈，當時車流量還好，未塞車
    ，並無異議人先前申訴時所稱之車速緩慢之情形，故伊來不
    及拍照或直接至異議人前方將之攔停；又當時天氣晴朗，其
    攔停動作很明確，加上異議人之車輛為藍色，像是跑車，很
    醒目，車號伊看得很清楚，不致誤認等語明確在卷（參見本
    院97年6 月12日調查筆錄）。經核證人乙○○係就其所親見
    之異議人違規事實作證，證詞內容詳確，並無明顯瑕疵，參
    以證人與異議人並無身份利害關係，彼此間並無仇恨怨隙，
    衡情證人當無甘冒偽證重罪而設詞誣陷異議人之必要，是其
    證詞，應屬可信。。
２、由證人乙○○上開證述情節觀之，本件舉發當時之天候晴朗
    ，證人所站立之位置可見與異議人所闖越燈號相連動之人行
    道號誌，證人係於人行道號誌轉綠後經過幾秒，見異議人之
    車輛闖越紅燈，加上異議人之車輛顏色、外型顯目，經當場
    記下車輛特徵後，經比對電腦資料相符，始對車輛所有人逕
    行舉發，堪認本件證人應無誤認異議人違規之虞，是以，本
    件異議人確有闖紅燈之交通違規行為，應甚明確；又由證人
    攔停異議人時，其所站立之位置距異議人僅10幾公尺，員警
    當時穿著制服，並以舞動指揮棒及吹哨方式示意，而異議人
    車輛非僅未停車，反由外側車道變換至內側車道後逕行離去
    ，參以異議人於聲明異議狀上，尚能正確繪出員警所站立之
    位置，顯見異議人當時應已目擊員警之攔停動作，其仍故意
    驅車離去，而有拒絕停車接受稽查之交通違規行為，同堪認
    定。異議人前揭所辯，要係卸責之詞，不足採信。
五、綜上，本件異議人確有於原處分所載時、地，駕駛車輛闖越
    交岔路口紅燈而直行，並拒絕接受稽查而逃逸之交通違規事
    實，應甚明確，堪予認定。原處分機關以本案違規事實明確
    ，援引首揭規定，裁處異議人罰鍰合計5,700 元，並記違規
    點數4 點，認事用法均無違誤，異議人猶執前詞不服處分，
    其異議為無理由，應予駁回。
據上論斷，應依道路交通案件處理辦法第19條，裁定如主文。
中    華    民    國    97    年    6     月    30    日
                    交通法庭法  官    吳祚丞
以上正本證明與原本無異。
如不服本裁定應於送達後5 日內，向本院提出抗告書狀。其未敘
（均須按他造當事人之人數附繕本）。
                            書記官    方蘭芬
中    華    民    國    97    年    6     月    30    日


司法院資訊處製作；財團法人民間司法改革基金會備份。
